【裁判字號】    97,抗,896
【裁判日期】    971017
【裁判案由】    確認債權不存在等
【裁判全文】
臺灣高等法院民事裁定                   97年度抗字第896號
抗  告  人  中國鋼鐵結構股份有限公司
法定代理人  丙○○
代  理  人  乙○○
            戊○○
            甲○○
            丁○○
            謝諒獲律師
上列抗告人因與相對人立昌有限公司等間請求確認債權不存在等
事件，對於中華民國97年3月28日臺灣士林地方法院96年度訴字
第1059號所為裁定提起抗告，本院裁定如下：
    主  文
抗告駁回。
抗告費用由抗告人負擔。
    理  由
一、按訴訟代理人未於最初為訴訟行為時提出委任書者，除有民
    事訴訟法第69條但書之情形外，其代理權固有欠缺，惟此項
    欠缺並非不可補正（民事訴訟法第75條第1項、最高法院29
    年抗字第42號判例意旨參照）。查，本件抗告人之代理人乙
    ○○，固於民國（下同）97年4月17日具狀為抗告人提起本
    件抗告時，雖未一併提出委任書，惟其於同年9月11日既已
    提出委任書到院（見本院卷第242頁〈核與原法院提出委任
    書之公司、法定代理人印文相同，見原法院卷(一)第17頁〉）
    ，依上說明，即已依法補正前開代理權之欠缺，是乙○○以
    抗告人之代理人地位，提起本件抗告，即屬合法。故相對人
    抗辯：乙○○並非抗告人之代理人，其提起本件抗告為不合
    法云云，容有誤會，合先陳明。
二、按當事人起訴以預納審判費為必須具備之程式，欠闕此程式
    經審判長限期命其補正，該當事人逾限仍不遵行者，即應認
    其起訴為不合法（最高法院18年上字第182號判例意旨參照
    ）。經查：
    (一)、抗告人提起本件損害賠償訴訟，其「訴之聲明」因先後
        於96年10月5日、96年12月12日具狀為變更、追加，致
        本件「訴之聲明」範圍有不明瞭或不完足之情形（詳如
        附表壹、貳欄所示），而無從核定其訴訟標的價額；嗣
        經原法院於97年1月23日行使闡明權（民事訴訟法第199
        條之1參照），抗告人乃於同年月25日具狀表明其「訴
        之聲明」與範圍（詳如附表欄所示，見原法院卷(二)第
        32至36頁），原法院並據以核定本件訴訟標的價額，認
        本件訴訟應徵裁判費計新台幣（下同）11萬9941元（詳
        如附表肆欄所示，見原法院卷(二)第139至141頁）；茲因
        抗告人僅繳納部分裁判費1萬6048元（見原法院卷(一)第5
        頁收據），尚應再補繳裁判費10萬3893元，乃於97年2
        月19日裁定命抗告人於裁定送達後5日內繳納（見原法
        院卷(二)第139至141頁）；惟抗告人於97年3月12日收受
        送達後（見原法院卷(二)第142至146頁），並未遵期繳納
        前開裁判費（見原法院卷(二)第148-1至148-2頁查詢簡答
        表），故原法院於97年3月28日以抗告人起訴未據繳納
        裁判費，係屬起訴不合程式為由，裁定駁回其本件訴訟
        （民事訴訟法第249條第1項前段參照），於法核無違誤
        。
    (二)、抗告人雖主張：伊於97年3月20日即已具狀再追加並減
        縮訴之聲明，而原法院並未就該日所為之聲明，命伊補
        繳裁判費，即於同年月28日裁定駁回本件訴訟，自有未
        當云云，固有卷附民事補正起訴狀為證（見原法院卷(二)
        第200至204頁）。惟觀諸抗告人97年3月20日民事補正
        起訴狀內所載「訴之聲明」（如附表伍欄所示），核與
        原法院據以核定本件訴訟標的價額之97年1月25日「訴
        之聲明」範圍相同（見附表、伍欄所示），是原法院
        自無再重新核定本件訴訟標的價額之必要。故抗告人主
        張：原法院並未就伊97年3月20日民事補正起訴狀所載
        聲明，再命伊繳納裁判費，即於同年月28日裁定駁回伊
        本件訴訟，自有未當云云，要無可取。
    (三)、從而，原法院以抗告人未據繳納裁判費，為起訴不合程
        式為由，裁定駁回其本件訴訟，於法並無不當。抗告意
        旨仍執前詞指摘原裁定不當，聲明廢棄，為無理由。
三、據上論結，本件抗告為無理由，爰裁定如主文。
中    華    民    國    97    年    10    月    17    日
                    民事第十三庭
                        審判長法  官  黃騰耀
                              法  官  陳姿岑
                              法  官  楊絮雲
正本係照原本作成。
本裁定除以適用法規顯有錯誤為理由，並經本院許可外，不得再
抗告。如提起再抗告，應於收受後10日內委任律師為代理人向本
院提出再抗告狀。並繳納再抗告費新台幣１千元。
中    華    民    國    97    年    10    月    20    日
                              書記官  李華安


司法院資訊處製作；財團法人民間司法改革基金會備份。
